【裁判字號】    94,訴,1154
【裁判日期】    950623
【裁判案由】    違反毒品危害防制條例
【裁判全文】
臺灣屏東地方法院刑事判決              94年度訴字第1154號
公  訴  人  臺灣屏東地方法院檢察署檢察官
被      告  甲○○
                      號（
上列被告因違反毒品危害防制條例案件，經檢察官提起公訴（94
年度毒偵字第2816號），被告已為有罪之陳述，本院裁定改依簡
式審判程序審理，判決如下：
    主  文
甲○○施用第一級毒品，累犯，處有期徒刑捌月。又施用第二級
毒品，累犯，處有期徒刑肆月。應執行有期徒刑拾月。
    事  實
一、甲○○前於民國88年間因違反槍砲彈藥刀械管制條例案件，
    經本院88年度訴字第425 號判處有期徒刑1 年6 月，併科新
    台幣10萬元，上訴後，經臺灣高等法院高雄分院88年度上訴
    字第1762號駁回上訴確定，於91年12月9 日縮刑期滿執行完
    畢。又甲○○於88年間因施用毒品案件，經本院88年度毒聲
    字第991 號裁定送觀察、勒戒後，認有繼續施用毒品傾向，
    再經本院88年度毒聲字第1174號裁定送戒治處所施以強制戒
    治，嗣經本院88年度毒聲字第2282號裁定停止戒治並付保護
    管束，於91年4 月26日停止戒治處分出所後，再經本院89年
    度毒聲字第975 號裁定撤銷停止戒治處分，於90年3 月12日
    強制戒治期滿出監，並經臺灣屏東地方法院檢察署檢察官以
    90年度戒毒偵字第96號為不起訴處分確定。詎其猶不知悔改
    ，仍未戒除毒癮，於強制戒治執行完畢釋放後，5 年內復分
    別基於施用第一級毒品海洛因、第二級毒品甲基安非他命之
    犯意，於94年4 月17日21時許，將海洛因摻入香菸內點燃產
    生煙氣以口鼻吸食；及於94年4 月17日10時許，燒烤甲基安
    非他命產生煙氣以口鼻吸食之方式，在其位於屏東縣恒春鎮
    ○○里○○○路235 巷33號住處，各施用海洛因及甲基安非
    他命各1 次。嗣甲○○因另案遭通緝，於94年4 月19日14時
    15分許，為警在其上開住處緝獲到案，經其同意採尿送驗結
    果呈嗎啡及甲基安非他命陽性反應，始知上情。
二、案經屏東縣警察局恆春分局報請臺灣屏東地方法院檢察署檢
    察官偵查起訴。
    理  由
一、上開事實，業據被告甲○○坦承不諱，且被告為警查獲時採
    尿送驗結果，呈嗎啡（即海洛因水解後之反應）及甲基安非
    他命之陽性反應，有臺灣檢驗科技股份有限公司94年5 月24
    日KＺ000000000000號濫用藥物尿液檢驗報告1 紙在卷可證。
    上述鑑驗結果，係檢驗機關本於專業知識及以精密儀器或科
    學檢驗方法所得之結論，自可憑信，足見被告自白與事實相
    符，堪以採信。又被告曾於88年間因施用毒品案件，經本院
    88年度毒聲字第991 號裁定送觀察、勒戒後，認有繼續施用
    毒品傾向，再經本院88年度毒聲字第1174號裁定送戒治處所
    施以強制戒治，嗣經本院88年度毒聲字第2282號裁定停止戒
    治並付保護管束，於91年4 月26日停止戒治處分出所後，再
    經本院89年度毒聲字第975 號裁定撤銷停止戒治處分，於90
    年3 月12日強制戒治期滿出監，並經臺灣屏東地方法院檢察
    署檢察官以90年度戒毒偵字第96號為不起訴處分確定，此有
    臺灣屏東地方法院檢察署刑案資料查註紀錄表及臺灣高等法
    院被告全國前案紀錄表各1 份在卷可參。從而，本件事證明
    確，被告犯行堪予認定。
二、查海洛因及甲基安非他命分屬毒品危害防制條例第2 條第2
    項第1 款、第2 款所稱之第一級、第二級毒品，均不得持有
    、施用，被告竟持以施用，核其所為，係犯同條例第10條第
    1 項之施用第一級毒品罪及同條第2 項之施用第二級毒品罪
    。其施用前持有海洛因及甲基安非他命之低度行為，應為施
    用之高度行為所吸收，均不另論罪。又被告前於88年間因違
    反槍砲彈藥刀械管制條例案件，經本院88年度訴字第425 號
    判處有期徒刑1 年6 月，併科新台幣10萬元，上訴後，經臺
    灣高等法院高雄分院88年度上訴字第1762號駁回上訴確定，
    於91年12月9 日縮刑期滿執行完畢，此有臺灣屏東地方法院
    檢察署刑案資料查註紀錄表及臺灣高等法院被告全國前案紀
    錄表各1 份在卷可按，其受有期徒刑之執行完畢後，5 年之
    內再犯有期徒刑以上之上述2 罪，皆為累犯，均應依法加重
    其刑。其所犯上述2 罪，犯意各別，行為互異，應予分別論
    罪，合併處罰。爰審酌被告素行非佳，經觀察、勒戒及強制
    戒治後，仍未能戒除毒癮，顯見其無戒毒悔改之意，惟念其
    施用毒品乃自戕行為，及其施用海洛因、甲基安非他命之次
    數各僅1 次、犯罪後坦認犯行，態度尚稱良好等一切情狀，
    分別量處如主文所示之刑，並定其應執行之刑。
據上論斷，應依刑事訴訟法第273 條之1 第1 項、第299 條第 1
項前段，毒品危害防制條例第10條第1 項、第2 項，刑法第11條
前段、第47條、第51條第5 款，判決如主文。
本案經檢察官鍾仁松到庭執行職務。
中    華    民    國    95    年    6     月    23    日
                  刑事第二庭  法  官   蘇碧珠
上正本證明與原本無異。
如不服本判決應於收受本判決送達後10日內向本院提出上訴書狀
，其未敘述上訴理由者，並得於提起上訴後10日內向本院補提理
由書狀（均須按他造當事人之人數附繕本）「切勿逕送上級法院
」
中    華    民    國    95    年    6     月    23    日
                              書記官   賀燕花
附錄本案論罪科刑法條全文
毒品危害防制條例第10條：
施用第一級毒品者，處6月以上5年以下有期徒刑。
施用第二級毒品者，處3年以下有期徒刑。


司法院資訊處製作；財團法人民間司法改革基金會備份。
